臺灣宜蘭地方法院宣示判決筆錄
110年度訴字第437號
公  訴  人  臺灣宜蘭地方檢察署檢察官
被      告  張家豪


            何顗晨


            林晁平


            黃鈺傑


上列被告因妨害秩序等案件，經檢察官提起公訴（109年度偵字
第6879號）後，檢察官聲請改依協商程序而為判決，本院認為適
當，同意由受命法官獨任進行協商判決程序，於中華民國111年3
月30日上午10時在本院第5法庭宣示判決，以代判決書，出席職
員如下：
    法  官  楊心希
    書記官  邱淑秋
    通  譯  潘柏樺
法官起立朗讀判決主文、犯罪事實要旨、處罰條文並告知上訴限
制、期間及提出上訴狀之法院，且諭知記載其內容：
一、主    文：
    張家豪、林晁平、黃鈺傑犯意圖供行使之用而攜帶兇器在公
    共場所聚集三人以上下手實施強暴罪，各處有期徒刑陸月，
    如易科罰金，均以新臺幣壹仟元折算壹日。
    何顗晨犯意圖供行使之用而攜帶兇器在公共場所聚集三人以
    上下手實施強暴罪，累犯，處有期徒刑陸月，如易科罰金，
    以新臺幣壹仟元折算壹日。
二、犯罪事實要旨：
    張家豪於民國109年9月8日凌晨0時30分許，因楊恩名在宜蘭
    縣○○鄉○○路00○0號 「彩園卡拉ok店」飲酒後不願意結帳，
    該店人員遂聯繫圍事人員張家豪到場處理，張家豪抵達上址
    店內時，楊恩名情緒不穩，基於傷害犯意，持不詳利刃攻擊
    張家豪，致張家豪受有後背開放性傷口、臉部及頭皮之開放
    性傷口等傷害（楊恩名所涉傷害部分，業據張家豪撤回告訴
    ，由本院另為不受理判決）。張家豪、何顗晨（綽號小鋼牙
    ）、林晁平（綽號皮皮）、黃鈺傑共同基於意圖供行使之用
    攜帶兇器在公共場所聚集三人以上下手實施強暴、傷害之犯
    意聯絡，於同日凌晨0時30分許，張家豪先在上址店內徒手
    攻擊楊恩名，何顗晨、林晁平、黃鈺傑等人接到消息趕至現
    場，即於同日凌晨0時46分許，在上址店外之公然場所，持
    可作為兇器使用之棒球棍、棍棒等物品追打、毆擊楊恩名，
    致楊恩名受有肝裂傷、創傷性氣血胸、創傷性休克、橈骨及
    尺骨上端骨折、手指開放性傷口伴有骨折及韌帶受傷、上臂
    及臉部開放性傷口等傷害（張家豪等4人所涉傷害部分，業
    據楊恩名撤回告訴，詳後述）。楊恩名於同日凌晨0時46分
    許遭追擊時，另基於傷害之犯意，以持利刃及徒手之方式，
    攻擊林晁平，致林晁平受有頸部開放性傷口、上臂開放性傷
    口、前臂及腕擦傷、手擦傷及小腿擦傷等傷害（楊恩名所涉
    傷害部分，業據林晁平撤回告訴，由本院另為不受理判決）
    。嗣警方接獲報案趕至現場，並調閱監視器畫面，始悉上情
    。
三、處罰條文：
　　刑法第150條第2項第1款、第1項後段。
四、附記事項：
  ㈠本件起訴法條業經蒞庭檢察官以111年度蒞字第3935號補充理
    由書，更正為刑法第150條第2項第1款、第1項後段之意圖供
    行使之用而攜帶兇器在公共場所聚集三人以上下手實施強暴
    罪、同法第277條第1項傷害罪。
　㈡公訴意旨另以被告張家豪、何顗晨、林晁平、黃鈺傑（下稱
    被告張家豪等4人）上開犯行同時涉犯刑法第277條第1項之
    傷害罪嫌等語。惟按告訴乃論之罪，告訴人於第一審辯論終
    結前得撤回其告訴；又告訴經撤回者，應諭知不受理之判決
    ，刑事訴訟法第238條第1項、第303條第3款分別定有明文。
    經查，被告張家豪等4人被訴涉犯之刑法第277條第1項之傷
    害罪，依同法第287條之規定，須告訴乃論。茲因告訴人楊
    恩名已具狀撤回全部告訴，業據告訴人陳明在卷（見本院卷
    第82頁），並有刑事撤回告訴狀1份（見本院卷第87頁）存
    卷足憑，參諸前開規定，此部分原均應為不受理之諭知，然
    被告張家豪等4人此部分犯行與前述有罪部分有想像競合犯
    之裁判上一罪關係，故均不另為不受理之諭知，附此敘明。
　㈢被告何顗晨前因違反毒品危害防制條例等案件，經法院判處
    有期徒刑確定，嗣於108年10月5日徒刑執行完畢出監，其於
    執行完畢5年內故意再犯本案有期徒刑以上之罪，構成刑法
    第47條第1項之累犯。惟依司法院大法官釋字第775號之意旨
    ，裁量被告何顗晨所犯前案與本案關聯性薄弱，兼衡被告本
    案之一切情狀，認應不予加重其最低本刑，附此敘明。
　㈣被告張家豪等4人所持供本案使用之棒球棍、棍棒等物並未扣
    案，未免日後沒收執行困難，經檢察官與被告就上開物品均
    為不予沒收之協商合意，爰不予宣告沒收。
五、協商判決除有刑事訴訟法第455條之4第1項第1款於本訊問程
    序終結前，被告撤銷協商合意或檢察官撤回協商聲請者；第
    2款被告協商之意思非出於自由意志者；第4款被告所犯之罪
    非第455條之2第1項所定得以聲請協商判決者；第6款被告有
    其他較重之裁判上一罪之犯罪事實者；第7款法院認應諭知
    免刑或免訴、不受理者情形之一，及違反同條第2項「法院
    應於協商合意範圍內為判決；法院為協商判決所科之刑，以
    宣告緩刑或2年以下有期徒刑、拘役或罰金為限」之規定者
    外，檢察官與被告均不得上訴。
六、如有前項得上訴之情形，得自收受宣示判決筆錄送達之日起
    20日內，向本院提出上訴書狀，上訴於第二審法院。
本案經檢察官葉怡材提起公訴，檢察官林禹宏到庭執行職務。
中　　華　　民　　國　　111 　年　　3 　　月　　30　　日
                  臺灣宜蘭地方法院刑事第四庭
                              書記官  邱淑秋
                              法  官  楊心希
以上正本證明與原本無異。
                              書記官  邱淑秋
中　　華　　民　　國　　111 　年　　3 　　月　　30　　日
附錄論罪科刑法條：
中華民國刑法第150條
在公共場所或公眾得出入之場所聚集三人以上，施強暴脅迫者，
在場助勢之人，處1年以下有期徒刑、拘役或10萬元以下罰金；
首謀及下手實施者，處6月以上5年以下有期徒刑。
犯前項之罪，而有下列情形之一者，得加重其刑至二分之一：
一、意圖供行使之用而攜帶兇器或其他危險物品犯之。
二、因而致生公眾或交通往來之危險。